臺灣高等法院臺南分院刑事判決　　　　　　　 九十三年度上訴字第一八二號 Ｃ
　　　上　訴　人　臺灣雲林地方法院檢察署檢察官
　　　被　　　告　乙　○　○
右上訴人因被告涉毒品危害防制條例案件，不服臺灣雲林地方法院九十三年度訴字第
六二二號中華民國九十三年十一月二十六日第一審判決（起訴案號：臺灣雲林地方法
院檢察署九十三年度核退偵字第二二五號），提起上訴，本院判決如左：
      主      文
原判決撤銷。
乙○○轉讓第一級毒品，處有期徒刑壹年陸月。扣案之第一級毒品海洛因肆拾壹包（
合計淨重壹佰拾肆點陸公克）沒收銷燬之。空包裝袋（重一七點三九公克）沒收
。
      事      實
一、乙○○於民國九十三年二月三日上午，接獲甲○○電話，甲○○告知其毒癮發作
    ，人不舒服，請乙○○攜帶毒品供其解癮。乙○○因本身亦施用毒品（其所犯施
    用毒品案件，經本院九十三年度訴字第五八二號刑事案件另行審結），知悉毒癮
    發作之苦，卻不知幫助甲○○解除毒癮之正確管道，而基於朋友立場，駕駛車號
    ９Ｒ－１１９５號自小客車，攜帶其剛買回來之第一級毒品海洛因四十一包，至
    雲林縣大埤鄉嘉興村豐興十七之一號甲○○居處，同意甲○○撥用部分其所攜帶
    之上述毒品海洛因。甲○○即於上述地點，自乙○○攜帶之第一級毒品海洛因其
    中一包夾鏈袋內，撥出毒品海洛因約０˙一公克之數量，置入注射針筒內施打解
    癮。乙○○以此方式，轉讓第一級毒品海洛因予甲○○。嗣於同日中午十二時許
    ，警方持搜索票至甲○○上址住處搜索，在乙○○之袋子扣得毒品海洛因十九包
    ，另在其所駕駛之９Ｒ─１１９５號自小客車扣得毒品海洛因二十二包，共扣得
    乙○○所有之上述第一級毒品海洛因四十一包（合計淨重一百三十四點六三公克
    ）空包裝（重一七點三九公克）而查獲。
二、案經雲林縣警察局報告臺灣雲林地方法院檢察署檢察官偵查起訴。
      理      由
一、訊據被告對於右開事實，迭於偵查中、原審及本院審理中均坦承不諱，復有(一)被
    告乙○○於審理中之自白，及其於警詢、檢察官面前之供述筆錄（偵卷第九頁）
    、(二)證人甲○○警詢、檢察官面前之供述筆錄（偵卷第八頁）、(三)法務部調查局
    九十三年三月八日調科壹字第一六０００二二０七號鑑定通知書影本一份在卷可
    參（原審卷第三十六頁）：送驗白粉四十一包均含微量第一級毒品海洛因成分，
    合計淨重一三四˙六三公克、(四)扣案第一級毒品海洛因照片二幀（警卷第三十二
    頁）。本件事證明確，應依法論科。
二、核被告乙○○所為，係犯違反毒品危害防制條例第八條第一項之轉讓第一級毒品
    罪。原審予以論罪科刑，並量處有期徒刑一年，固非無見。惟查：（一）毒品雖
    係違禁物，然「僅毒品部份」，不問屬於犯人與否，均應依毒品危害防制條例第
    十八條第一項沒收銷燬之，另包裝袋既非專供製造或施用毒品之器具，則應依同
    法第十九條第一項前段沒收，原審將扣案之毒品「及包裝袋」均認為係「違禁物
    」沒收併銷燬之，自有未當。（二）按轉讓毒品罪刑度為一年以上七年以下有期
    徒刑，最低本刑為一年，被告所持有之毒品有四十一包，重一百三十四點六三公
    克，公訴人於起訴書求刑三年六月，原審僅判處被告有期徒刑一年，未說明不採
    公訴人求刑之刑度而輕判之理由，本院認確有理由不備之瑕疵，檢察官上訴意旨
    指摘原審判刑太輕為有理由，且原判決又有上開不當之處，自應由本院將原判決
    撤銷改判。爰審酌被告事後雖坦承犯行，或係已有悔意，然其自少年時起即因多
    次施用毒品而為戒治處分，此有檢察署刑案資料查註記錄表（偵卷第十三頁）及
    臺灣高等法院被告全國前案紀錄表（本院卷第九頁）各一份在卷可參，而顯將逐
    漸「進階」為販賣毒品之罪犯，應有將之隔離於社會較長時間，以確實促其自省
    之必要之情，檢察官請求從重量處有期徒刑三年六月。惟本院認為扣案第一級毒
    品海洛因四十一包，雖合計淨重一百三十四點六三公克，但【因海洛因含量極微
    ，依調查局例行性檢驗無法鑑定出純度】，此有法務部調查局九十三年三月八日
    調科壹字第一六０００二二０七號鑑定通知書影本一份在卷可參（原審卷第三十
    六頁），是所扣案之毒品外觀雖有四十一包之多，但例行性檢驗尚無法鑑定出純
    度，可見實際上含毒量極少，尚非不可原諒，因此酌加重六個月，量處有期徒刑
    一年六月，以資懲儆。
三、扣案之第一級毒品海洛因肆拾壹包（合計淨重一百三十四點六三公克）依毒品危
    害防制條例第十八條第一項前段沒收銷燬之。另空包裝（重一七點三九公克）既
    非專供製造或施用毒品之器具，則應依同法第十九條第一項前段沒收。至起訴書
    所載其餘扣案物品，與本案被告乙○○轉讓毒品之行為無涉；其中為被告所有之
    第二級毒品安非他命部分，亦已於原審九十二年度訴字第五八二號被告乙○○被
    訴施用毒品案件諭知沒收銷燬，自不另為沒收銷燬或沒收之諭知，併此敘明。
據上論結，應依刑事訴訟法第三百六十九條第一項前段、第三百六十四條、第二百九
十九條第一項前段，毒品危害防制條例第八條第一項、第十八條第一項前段、第十九
條第一項前段，判決如主文。
本案經檢察官劉得鉦到庭執行職務。
中    華    民    國      九十四      年      一      月      三十一    日
                                  臺灣高等法院臺南分院刑事第六庭
                                      審判長法官  董    武    全
                                            法官  吳    永    宋
                                            法官  侯    明    正
右正本證明與原本無異。
如不服本判決，應於判決送達後十日內向本院提出上訴狀，其未敘述理由者並應於提
出上訴狀後十日內向本院補提理由書（應附繕本)。
                                      法院書記官  李    育    儒
中    華    民    國      九十四      年      二      月      二        日
附錄法條：
毒品危害防制條例第八條第一項：
轉讓第一級毒品者，處一年以上七年以下有期徒刑，得併科新台幣一百萬元以下罰金
。
轉讓第二級毒品者，處六月以上五年以下有期徒刑，得併科新台幣七十萬元以下罰金
。
轉讓第三級毒品者，處三年以下有期徒刑，得併科新台幣三十萬元以下罰金。
前三項之未遂犯罰之。
